İletişim Bilgileri

aleyyucesoy@gmail.com

www.linkedin.com/in/ aleynayucesoy (LinkedIn) github.com/aleynayucesoy (Portfolio)

En Önemli Yetenekler HTML Css3 JavaScript

Certifications
Engineer Summit
Future of DATA

Aleyna Şen

Software Developer - Kadir Has Üniversitesi İstanbul, İstanbul, Türkiye

Özet

Bir önyüz geliştiricisi olarak, web siteleri ve web uygulamaları için görsel olarak çekici ve kullanıcı dostu arayüzler oluşturma konusunda uzmanım. Bir web sitesinin ön yüzünü oluşturmak için kullanılan temel teknolojiler olan HTML, CSS, SCSS, JavaScript ve jQuery'yi kullanma konusunda geniş deneyime sahibim. Bu teknolojiler, farklı ekran boyutlarına ve cihazlara uyum sağlayan duyarlı ve dinamik web siteleri oluşturmamı sağlıyor.

Ayrıca, kullanıcı arayüzleri oluşturmak için popüler bir JavaScript kitaplığı olan React'i öğrenme sürecindeyim. React, geliştirme sürecini önemli ölçüde basitleştirebilen yeniden kullanılabilir ve verimli bileşenler oluşturmamı sağlıyor. React ile gerçek zamanlı güncellemeler ve dinamik veri işleme gibi karmaşık özellikleri de kolayca uygulayabiliyorum.

Bu alanda iki buçuk yıllık deneyimle, ön uç geliştirme en iyi uygulamaları ve tasarım ilkeleri konusunda güçlü bir anlayış geliştirdim. Her zaman en son web teknolojileri ve tasarım trendlerinden haberdarım ve yenilikçi ve ilgi çekici kullanıcı deneyimleri yaratmak için yeni araçlar ve teknikler denemekten keyif alıyorum.

Genel olarak, bir ön uç geliştiricisi olarak kendimi kusursuz bir kullanıcı deneyimi sağlayan görsel olarak çarpıcı ve kullanıcı dostu arayüzler oluşturmaya adadım. Her zaman yeni zorluklar ve projeler üstlenmeye hevesliyim ve fikirlerinizi hayata geçirmenize yardımcı olabileceğime eminim.

Deneyim

Kadir Has Üniversitesi Software Developer Mayıs 2022 - Present (1 yıl 2 ay) A\DAM Technology
Frontend Developer
Mayıs 2021 - Mayıs 2022 (1 yıl 1 ay)

We Beyond Creative Junior Frontend Developer Mart 2021 - Mayıs 2021 (3 ay)

Anadolubank System Analyst Şubat 2020 - Mart 2021 (1 yıl 2 ay) Istanbul, Turkey

Eğitim

Anadolu Üniversitesi

Lisans Derecesi, yönetim bilişim sistemleri · (2020 - 2024)

Abant İzzet Baysal Üniversitesi

Önlisans derecesi, Bilgisayar Programlama/Programcı, Genel · (2017 - 2019)